---
title: "R_DataScience_Exercicios1"
author: "Janaina Duarte"
date: "29/11/2022"
output: html_document
---

```{r setup, include=FALSE}
knitr::opts_chunk$set(echo = TRUE)
```

## Resolução de atividades R para Data Sciece Hadley Wickham

Carros com motores maiores usam mais combustível?
Com relação entre tamanho de motor e eficácia de combustível se parece?
é positivo ou negativo?
```{r}
library(tidyverse)
```


```{r}

ggplot(data = mpg) +
  geom_point(mapping=aes(x=displ, y=hwy))+
  labs(x="tamanho_motor", y="eficiencia_combustivel")
```

relacao negatica entre o tamanho do motor e a eficiencia do combustivel
carros com motores grandesusam mais combustível
um grupo de pontos ficam fora da tendência linear, por quê?
R: Podem ser outliers, veículos que saem do padrão.
Mas será que esses carros sãp híbridos?
Verificar o class de cada dado.

```{r}
ggplot(data = mpg) +
  geom_point(mapping=aes(x=displ, y=hwy, color = class))+
  labs(x="tamanho_motor", y="eficiencia_combustivel")
```

Os carros são da categoria subcompactos, outra forma:

```{r}
ggplot(data = mpg) +
  geom_point(mapping=aes(x=displ, y=hwy, color = class))+
  labs(x="tamanho_motor", y="eficiencia_combustivel")

ggplot(data = mpg) +
  geom_point(mapping=aes(x=displ, y=hwy, alpha = class))+
  labs(x="tamanho_motor", y="eficiencia_combustivel")

ggplot(data = mpg) +
  geom_point(mapping=aes(x=displ, y=hwy, shape = class))+
  labs(x="tamanho_motor", y="eficiencia_combustivel")
```
ggplot só usa seis formas de uma vez

```{r}
ggplot(data = mpg) +
  geom_point(mapping=aes(x=displ, y=hwy), color = "blue")+
  labs(x="tamanho_motor", y="eficiencia_combustivel")
```

os pontos não estão pretos porque o color indica que deveria ser azul
execute o ggplot(data=mpg)

```{r}
ggplot(data = mpg)
```
R: Gráfico em Branco

Quantas linhas existem no mt cars? Quantas colunas?
R: 32 linhas, 11 colunas
O que a variável drv descreve? Leia a ajuda de ?mpg para descobrir

?mpg


drv the type of drive train, where f = front-wheel drive, r = rear wheel drive, 4 = 4wd
tipo de tração e força

faça um gráfico de dispersão de hwy e cyl

r: cyl número de cilindradas, hwy = milhas por galão

```{r}
ggplot(data = mpg)+
  geom_point(mapping = aes(x = cyl, y = hwy))+
  labs(x = "número_cilindradas", y = "milhas por galão")
```

o que acontece se você fizer um gráfico de dispersão entre class versus drv?
esse gráfico não é útil?

ggplot(data=mpg)+
  geom_point(x = class, y = drv)

R Gráfico not found, há dois variáveis numéricas e booleanas.
Quais variáveis são categóricas?

?mpg
model, trans, drv, fl, year e class

Mapeie uma variável contínua para color, size e shape

```{r}

ggplot(data = mpg) +
  geom_point(mapping = aes(x = model, y = hwy, size = year))


ggplot(data = mpg) +
  geom_point(mapping = aes(x = model, y = hwy, color = year))


ggplot(data = mpg) +
  geom_point(mapping = aes(x = model, y = hwy, shape = class))

```

O que acontece se você mapear as mesmas variáves e várias estéticas?
```{r}
ggplot(data = mpg) +
  geom_point(mapping = aes(x = model, y = hwy, shape = model))

```

##Abre um campo com muitos valores como legenda

#O que a estética stroke faz?
```{r}
ggplot(data = mpg) +
  geom_point(mapping = aes(x = model, y = hwy, color = year, stroke = 2))

```

?geom_point
Altera a espessura do contorno

# O que acontece se você mapear uma estética diferente?
```{r}
ggplot(data = mpg) +
  geom_point(mapping = aes(x = model, y = hwy, color = year < 2006, stroke = 2))
```
O output é booleano

##FACETAS: possibilita um gráfico com várias variáveis

```{r}
ggplot (data = mpg)+
  geom_point(mapping = aes (x = displ, y = hwy))+
  facet_wrap(~class, nrow = 2)

ggplot (data = mpg)+
  geom_point(mapping = aes (x = displ, y = hwy))+
  facet_grid(drv~cyl)


```



# o que acontece se você criar facetas em uma variável contínua?
```

ggplot (data = mpg)+
  geom_point(mapping = aes (x = displ, y = hwy))+
  facet_wrap(~hwy, nrow = 2)

```


# cria vários outputs lineares

# O que siginificam células em branco em um gráfico facet_grid
```{r}

ggplot (data = mpg)+
  geom_point(mapping = aes (x = displ, y = hwy))+
  facet_grid(drv~cyl)
```


que não há relação

#Vantagens das facetas
##A visualização fica mais limpa e pode se avaliar tópico por tópico de maneira isolada
##desvantagem é que uma visualização da situação em geral não fica clara.


